臺灣高雄地方法院刑事判決　　　　　　　　　　　　　九十年度易字第四五五七號
　　公　訴　人　臺灣高雄地方法院檢察署檢察官
　　被　　　告　乙○○
右列被告因竊盜案件，經檢察官提起公訴（九十年度偵字第一八四六四號、第一九三
八八號），本院判決如左：
    主  文
乙○○連續竊盜，累犯，處有期徒刑拾月。
    事  實
一、乙○○前有多次竊盜前科，最後一次係由臺灣士林地方法院於民國八十九年五月
    二十六日，以八十九年度易字第四九七號判處有期徒刑四月確定，於九十年二月
    二十二日執行完畢。詎乙○○仍不知悔改，復基於意圖為自己不法所有之概括犯
    意，連續於下列時、地竊取他人機車：
(一)於九十年八月九日二十時三十分許，在高雄縣甲仙鄉○○村○○路五一號前，趁
    丙○○疏未將其所有之車牌號碼ＦＬＣ—三八一號重型機車（未懸掛車牌，引擎
    號碼ＡＡ一００三０八號）鑰匙取下之際，徒手竊取該機車，得手後供己騎用，
    嗣於九十年八月十二日十四時許，在屏東縣高樹鄉○○村○○路一二０號前為警
    查獲。
(二)復承前揭犯意，於九十年八月二十二日二十二時許，在雲林縣北港鎮○○路一二
    五號前，趁甲○○疏未將其所有之車牌號碼ＬＴＧ—五四０號重型機車（未懸掛
    車牌，引擎號碼0000000號）鑰匙取下之際，竊取該機車，得手後供己騎
    用，嗣於九十年八月二十三日十二時三十分許，在嘉義縣朴子市○○路六九三號
    前為警查獲。
二、案經屏東縣警察局里港分局及嘉義縣警察局朴子分局報告臺灣高雄地方法院檢察
    署檢察官偵查起訴。
    理  由
一、訊據被告乙○○對其確有於九十年八月二十二日二十二時許，在雲林縣北港鎮○
    ○路一二五號前，竊取被害人甲○○所有之車牌號碼ＬＴＧ—五四０號重型機車
    （引擎號碼0000000號）機車之事實坦承不諱，核與被害人甲○○於警訊
    時所指訴之情節相符，並有贓物認領保管單、車籍作業系統查詢認可資料各一紙
    及相片六幀在卷足憑。又被告雖矢口否認其有於九十年八月九日二十時三十分許
    ，在高雄縣甲仙鄉○○村○○路五一號前竊取被害人丙○○所有之車牌號碼ＦＬ
    Ｃ—三八一號重型機車（引擎號碼ＡＡ一００三０八號）之犯行，辯稱查獲當天
    係由不詳姓名之友人騎乘該車搭載，其並未竊取該車云云。然查：
(一)車牌號碼ＦＬＣ—三八一號重型機車（引擎號碼ＡＡ一００三０八號）係被害人
    丙○○所有於右揭時、地失竊，而失竊之前被告曾在附近徘徊等事實，業經被害
    人丙○○於警訊及偵查中時指訴明確，復有贓物認領保管單及車籍資料作業查詢
    各一紙附卷可稽。
(二)被告於警訊及偵查中均供述上開機車係其於九十年七月七日左右，以五千元之代
    價向友人所購得云云；然於本院審理中則改稱查獲當天係由一不詳姓名成年男子
    順路搭載，然為警查獲時，該名男子業已逃逸云云。被告前後所述明顯不一，且
    與常情有違，應係事後脫免卸責之詞，不足採信。本件事証明確，被告犯行堪以
    認定。
二、核被告乙○○所為，係犯刑法第三百二十條第一項之竊盜罪。其先後二次竊盜行
    為，時間緊接，手法相同，觸犯構成要件同一之罪名，顯係出於概括犯意為之，
    應依連續犯之規定論以一罪，並加重其刑。又被告前因竊盜案件，經台灣士林地
    方法院以八十九年度易字第四九七號判處有期徒刑四月確定，於九十年二月二十
    二日執行完畢，有臺灣高等法院被告全國前案紀錄表在卷可參，其於五年內再為
    本件犯行，為累犯，應依刑法第四十七條之規定，加重其刑，其有二以上之加重
    事由，應依法遞加之。爰審酌被告前有多次竊盜前科，有上開全國前案紀錄表可
    證，卻仍不思以正當途徑獲得財物，而一再為此竊盜犯行，犯後復狡飾卸責，顯
    無悔意，惟所犯情節尚非重大等一切情狀，酌情量處如主文所示之刑。
據上論斷，應依刑事訴訟法第二百九十九條第一項前段，刑法第五十六條、第三百二
十條第一項、第四十七條，罰金罰鍰提高標準條例第一條前段，判決如主文。
中      華      民      國      九十一      年      八    月    十九    日
                                        臺灣高雄地方法院刑事第一庭
                                            審判長法  官  林  水  城
                                                   法 官  郭  貞  秀
                                                   法 官  謝  雨  真
右正本證明與原本無異。
如不服本判決，應於判決送達後十日內，向本院提出上訴狀。
                                                  書記官  陳  威  志
中    華    民    國      九十一  年      八      月      十九      日
附錄本判決論罪之法條：
刑法第三百二十條第一項
意圖為自己不法之所有或第三人不法之所有，而竊取他人之動產者，為竊盜罪，處五
年以下有期徒刑、拘役或五百元以下罰金。
